# Tiffany Rossi Castilho

## Desenvolvedora de Software

São Paulo, SP | E-mail: tiffanyrossi@gmail.com | LinkedIn | GitHub

#### **RESUMO**

Desenvolvedora Junior, apaixonada por tecnologia e inovação. Experiência com APIs RESTful e desenvolvimento full-stack, com foco especial em Java e Javascript, além de ferramentas como Spring Boot, Apache Camel, Angular e React, e banco de dados MySQL e Oracle. Atuação em projetos que utilizam metodologias Agile (Scrum/Kanban). Sou bastante adaptável e tenho perfil autodidata. Falo Inglês fluente e estou estudando Espanhol.

# **FORMAÇÃO**

Desenvolvimento de Sistemas Back End - Curso Superior de Tecnologia (CST) UNOPAR (Universidade Norte do Paraná) - Formação: Dezembro 2022

#### **HABILIDADES**

- API RESTful e arquitetura de microsserviços, Java, Apache Camel, Spring Boot.
- Desenvolvimento front end: Angular, React, Javascript, HTML, CSS e Bootstrap.
- Uso de Git, Jenkins e SonarQube para práticas de CI/CD em DevOps.
- Inglês fluente.

#### **CURSOS**

- Desenvolvimento Full-Stack Grande Porte TI (2022)
  - o Java SE, Spring Boot, JUnit 5, Mockito MVC, Apache Camel, Camunda BPM
  - JavaScript, TypeScript, Angular 11
  - Docker, SonarQube, DevOps com Git e GitHub
  - Banco de dados MySQL
- Trilha Java e Orientação a Objetos Alura (2022)
- Git e GitHub Digital Innovation One (2021)
- Linux Digital Innovation One (2021)

# **EXPERIÊNCIAS**

## Desenvolvedora Java - Nava Technology

Março 2022 – Atual

- Atualmente alocada no Banco Santander, onde construo e mantenho APIs usando Spring Boot, Apache Camel, Apache Maven, Camunda BPM, Rabbit MQ e SQL Oracle Developer.
- Desenvolvimento de testes unitários usando o JUnit 5 para garantir a confiabilidade e qualidade da base de código.
- Uso de Git, Jenkins e SonarQube para práticas de CI/CD em DevOps, garantindo eficiência no desenvolvimento e implantação.
- Trabalho sob o Agile (Scrum), gerenciando tarefas por meio do Jira e Confluence.

#### Desenvolvedora Freelancer

Novembro 2021 - Julho 2023

- Desenvolvimento de páginas estáticas, usando ReactJs, Next Js, Bootstrap, HTML, CSS e Javascript.
- Hospedagem, gerenciamento e implantação na Cloud utilizando ferramentas AWS:
  S3, Route 53, Cloudfront, CodePipeline e AWS Amplify.

# Estágio em Desenvolvimento Full-Stack – 4DMais Technology

Julho 2021 - Novembro 2021

 Durante meu estágio, contribuí para o desenvolvimento de projetos web educacionais, o que me permitiu adquirir experiência prática com HTML, CSS, Javascript, MySQL e ReactJs.

# **EXPERIÊNCIA VOLUNTÁRIA**

#### **Team Leader – Streamholics**

2020 - 2021

- A Streamholics é a maior rede social de livestreamers no Brasil. Trabalhei na co-liderança do Time de Comunicação e Mídia, liderando uma equipe de 10 pessoas, sendo redatores, designers e editores de vídeo.
- Atuei na criação de metodologias de trabalho e ferramentas, além de criação de conteúdo e estratégias de divulgação de campanhas com marcas como Nuuvem e LogitechG.

#### Produção - SSEX BBOX

2015 - 2017

- O SSEX BBOX é um Instituto que amplifica e prolifera o debate LGBTQIAP+, dando voz à Diversidade e trabalhando a Inclusão. Trabalhei como auxiliar de produção durante a 1ª e 2ª Conferência Internacional SSEX BBOX e Mix Brasil, e também na produção de outros eventos organizados pelo projeto.
- Tive participação ativa em brainstormings e reuniões de pauta do Instituto, ajudando a construir suas ações e atividades em geral.